# 求助，股权无偿划转问题

提问人：索马里海带 时间：2019-09-29 21:44:27
子公司 B 股权由国资委无偿划转至母公司 A，母公司 A 以子公司B 的净资产计入长期股权投资，子公司 B 的净资产是以子公司的单体报表未依据还是合并报表为依据？是否有文件资料或案例支撑？

回答人：chenyiwei
应当以该子公司 B 合并报表层面的归母净资产为依据。
《讲解 2010 》第三章：如果被合并方存在合并财务报表，则应当以合并日被合并方合并财务报表所有者权益为基础确认长期股权投资的初始投资成本。